臺灣桃園地方法院小額民事判決
111年度壢小字第1246號
原      告  易楷盛  
被      告  謝祥文  
上列當事人間請求損害賠償事件，本院於民國111年9月15日言詞
辯論終結，判決如下：
    主    文
被告應給付原告新臺幣8,460元，及自民國111年5月27日起至清
償日止，按年息5％計算之利息。
原告其餘之訴駁回。
訴訟費用新臺幣1,000元，由被告負擔新臺幣940元，餘由原告負
擔。
本判決原告勝訴部分得假執行。
    事實及理由
一、原告主張：被告於民國110年10月11日17時12分許，駕駛車
    牌號碼000-0000號自用小客車（下稱被告車輛），行經桃園
    中壢區環西路與民權路口，欲從外側車道切入內側車道，因
    變換車道不當，適原告駕駛車牌號碼000-0000號自用小客車
    （下稱系爭車輛）直行在該路段中間車道，而與系爭車輛發
    生碰撞，系爭車輛保險桿、右前葉因此受損（下稱系爭車禍
    事故）。系爭車輛維修費用為新臺幣（下同）9,000元，為
    此，爰依侵權行為法律關係提起本件訴訟等語。並聲明：被
    被告應給付原告9,000元，及自110年10月11日起至清償日止
    ，按年息5 ％計算之利息。
二、被告則以：被告當時是要切換到中間車道，有看後照鏡但因
    下雨視線不良才會碰撞系爭車輛，車禍當下原告並未跟其說
    車輛受損部位為何，原告所指兩處受損處，其中保險桿受損
    情形不明顯等語，資以抗辯。並聲明：原告之訴駁回。
三、本院之判斷：
(一)因故意或過失，不法侵害他人之權利者，負損害賠償責任；
    汽車在使用中加損害於他人者，駕駛人應賠償因此所生之損
    害，民法第184條第1 項、第191 條之2 定有明文。又變換
    車道時，應讓直行車先行，並注意安全距離，道路交通安全
    規則第98條第1 項第6 款規定甚明。查原告主張兩造於上開
    時、地發生系爭車禍事故，系爭車輛受損；被告有變換車道
    不當之過失等情，有桃園市政府警察局道路交通事故當事人
    登記聯單、估價單等件附卷可參（見本院卷第4、37頁），
    並經本院向桃園市政府警察局中壢分局調閱系爭車禍事故相
    關資料核閱無訛（見本院卷第8至17頁），且為被告所不爭
    執，堪信為真實。是被告上開過失駕車行為與系爭車輛所受
    損害間具有因果關係，原告主張被告應就其過失負損害賠償
    責任，為有理由。
(二)按不法毀損他人之物者，被害人得請求賠償其物因毀損所減
    少之價額；損害賠償，除法律另有規定或契約另有訂定外，
    應以填補債權人所受損害及所失利益為限，民法第196 條、
    第216 條第1 項規定甚明。而依民法第196 條請求賠償物被
    毀損所減少之價額，得以修復費用為估定之標準，但以必要
    者為限（例如：修理材料以新品換舊品，應予折舊），如修
    理材料以新零件更換被損害之舊零件，計算損害賠償額時，
    自應將零件折舊部分予以扣除。再因損害賠償之目的係在於
    填補所生之損害，故其應回復者，乃應有之狀態，而非原有
    之狀態，是應將損害事故發生後之變動狀況考慮在內。故於
    物被毀損時，被害人除得請求賠償修復費用外，就其物因毀
    損所減少之價值，於超過修復費用之差額範圍內，仍得請求
    賠償（最高法院92年度台上字第2746號判決意旨參照）。查
    原告主張系爭車輛保險桿、右前葉受損，共支出維修費用9,
    000元等語，並提出估價單為憑，惟被告辯稱系爭車輛保險
    桿受損照片模糊不清，難認有受損之處等語。經本院核閱桃
    園市政府警察局中壢分局於事故當下所拍攝之現場車損照片
    （見本院卷第14頁反面），並由原告當庭指出車損部位，可
    見系爭車輛右前葉及右下保險桿有凹陷處，核與估價單所載
    維修項目相符，且系爭車輛交由與兩造無利害關係之車廠估
    價核定維修項目，維修項目亦無不合理之處，堪認該估價單
    之修理項目均具有修復之必要性，當屬合理，被告辯稱維修
    項目不清等語，惟未提出任何證據佐證之，即不足採。
(三)系爭車輛之修復費用為9,000元，其中零件費用為600元，工
    資（含鈑金、烤漆、拆修）為8,400元，有原告提出之估價
    單1份可憑（見本院卷第37頁），衡以系爭車輛有關零件部
    分之修復，既以新零件更換被損害之舊零件，則在計算損害
    賠償額時，自應將零件折舊部分予以扣除。而依行政院所頒
    固定資產耐用年數表及固定資產折舊率之規定，非運輸業用
    小客車之耐用年數為5 年，其最後1 年之折舊額，加歷年折
    舊累計額，其總和不得超過該資產成本原額之10分之9 ，依
    定率遞減法每年折舊1000分之369 。另參酌營利事業所得稅
    查核準則第95條第6 項規定「固定資產提列折舊採用定率遞
    減法者，以1 年為計算單位，其使用期間未滿1 年者，按實
    際使用之月數相當於全年之比例計算之，不滿1 月者，以1 
    月計」。查系爭車輛為101年6月出廠，有車籍資料1 份附卷
    可稽（見本院卷第17頁），迄系爭車禍事故發生日即110年1
    0月11日，已使用逾5年，則零件扣除折舊後之修復費用為60
    元（計算式：600元×0.1＝60元），加計工資8,400元，維修
    費用共計為8,460元，是原告請求系爭車輛所支出之修理費
    用，應以8,460元為必要，逾此範圍之請求，即屬無據。
四、遲延之債務，以支付金錢為標的者，債權人得請求依法定利
    率計算之遲延利息；應付利息之債務，其利率未經約定，亦
    無法律可據者，週年利率為百分之5 ；給付無確定期限者，
    債務人於債權人得請求時，經其催告而未為給付，自受催告
    時起，負遲延責任。其經債權人起訴而送達訴狀，或依督促
    程序送達支付命令，或為其他相類之行為者，與催告有同一
    之效力，民法第233 條第1 項、第203 條、第229 條第2 項
    分別定有明文。經查，原告雖請求自110年10月11日起計算
    之利息，然本件屬損害賠償債務，無確定給付期限，依前揭
    規定，被告應自起訴狀送達之翌日起負遲延責任。而本件起
    訴狀繕本係於111年5月26日送達被告，有本院送達證書1 份
    附卷可稽（見本院卷第23頁），是被告應自111年5月27日起
    負遲延責任。
五、綜上所述，原告依侵權行為法律關係請求被告給付8,460元
    ，及自民事起訴狀繕本送達翌日即111年5月27日起至清償日
    止，按年息5％計算之利息，為有理由，應予准許，逾此範圍
    之請求，則無理由，應予駁回。
六、本件原告勝訴部分係依民事訴訟法第436 條之8 適用小額訴
    訟程序所為被告部分敗訴之判決，依同法第436 條之20規定
    ，就被告敗訴部分依職權宣告假執行。
七、本件事證已臻明確，兩造其餘攻擊防禦方法及所提證據，核
    與判決結果不生影響，爰不逐一論述，併此敘明。
八、訴訟費用負擔之依據：民事訴訟法第79條。並依職權確定訴
    訟費用額如主文第3 項所示。
中　　華　　民　　國　　111 　年　 10 　　月　　17　　日
                  中壢簡易庭      法  官  張得莉
以上為正本係照原本作成。
如不服本判決，應於送達後20日內，向本院提出上訴狀並表明上
訴理由，如於本判決宣示後送達前提起上訴者，應於判決送達後
20日內補提上訴理由書（須附繕本）。
如委任律師提起上訴者，應一併繳納上訴審裁判費。
中　　華　　民　　國　　111 　年 　10 　　月　　17　　日
                                  書記官  鄭涵勻